【裁判字號】    98,審易,1677
【裁判日期】    980824
【裁判案由】    傷害
【裁判全文】
臺灣高雄地方法院刑事判決            98年度審易字第1677號
公  訴  人  臺灣高雄地方法院檢察署檢察官
被      告  甲○○
                      弄10號.
上列被告因傷害案件，經檢察官提起公訴（98年度偵字第15195
號），本院判決如下︰
    主  文
甲○○傷害人之身體，處拘役參拾日，如易科罰金，以新台幣壹
仟元折算壹日。
    事  實
一、甲○○與乙○○○為同事關係，於民國98年2 月25日上午7
    、8 時許，在高雄市左營區○○○路479 號左營區清潔隊前
    ，雙方因另位同事于雅鈴中樂透新台幣 (下同)2,000 元 ，
    甲○○向于雅鈴索取分紅而于雅鈴僅拿100 元予甲○○之事
    發生口角，同日9 時55分許，二人完成清潔工作，回至左營
    區清潔隊之警衛室，甲○○見狀即以「幹你娘」「瘋女人」
    （台語）等不堪入目之言詞辱罵乙○○○（甲○○所涉之公
    然侮辱罪嫌部分，未據告訴及起訴），並衝向乙○○○，基
    於傷害之犯意，以徒手毆打乙○○○之頭部，致使乙○○○
    受有頭部外傷之傷害。
二、案經乙○○○訴由高雄市政府警察局左營分局報請臺灣高雄
    地方法院檢察署檢察官偵查起訴。
    理  由
一、訊據被告甲○○坦承於上開時地與告訴人乙○○○發生口角
    ，以手撥告訴人情事，惟矢口否認有何傷害犯行，辯稱: 我
    沒有打告訴人，也沒有傷害之故意云云。然查，上揭犯罪事
    實，業據告訴人乙○○○於警、偵訊及本院審理中指訴綦詳
    ，並有當時監視器所翻拍之現場照片4 幀附卷可稽。而觀之
    其中1 幀，有1 男子衝向另1 人，2 人呈現拉扯狀態，足見
    當時確有爭執、拉扯情形。再告訴人受有前開傷害，有國軍
    左營醫院附設民眾診療服務處出具之診斷證明書1 紙附卷可
    稽；再被告於本院審理時亦一再陳稱願意賠償告訴人，且承
    認錯誤不該出手一事，足見被告對於其出手行為導致告訴人
    受有傷害情事認知甚明，否則亦無需承認錯誤或欲賠償告訴
    人。綜上所述，被告所辯無傷害故意云云，顯不足採信。本
    件事證明確，被告犯行應堪認定。
二、核被告所為，係犯刑法第277 條第1 項之傷害罪。爰審酌被
    告僅因細故即出手毆打告訴人致其受傷，實有不該，惟念及
    其犯後坦承部分犯行，態度尚可，告訴人受傷情形尚非嚴重
    及其前為清潔隊員收入有限，且依目前社會經濟環境尋求工
    作非易，再被告有中度精神障礙，有其所提出之中華民國身
    心障礙手冊1 紙附卷等一切情狀，量處如主文所示之刑，並
    諭知易科罰金以新台幣1,000 元折算1 日之標準。
據上論斷，應依刑事訴訟法第299 條第1 項前段，刑法第277 條
第1 項、第41條、刑法施刑法第1條之1，判決如主文。
本案經檢察官許怡萍到庭執行職務。
中    華    民    國    98    年    8     月    24    日
                  刑事第十庭  法  官    黃蕙芳
以上正本證明與原本無異。
如不服本判決應於收受判決後10日內向本院提出上訴書狀，並應
敘述具體理由。其未敘述上訴理由者，應於上訴期間屆滿後20日
內向本院補提理由書(均須按他造當事人之人數附繕本)「切勿逕
送上級法院」。
中    華    民    國    98    年    8     月    24    日
                              書記官    黃振祐
附錄本判決論罪之法條全文
刑法第277條條第1項
  傷害人之身體或健康者，處3 年以下有期徒刑、拘役或1000元
  以罰金。


司法院資訊處製作；財團法人民間司法改革基金會備份。
